【裁判字號】    99,審訴,566
【裁判日期】    990805
【裁判案由】    毒品危害防制條例
【裁判全文】
臺灣士林地方法院刑事判決             99年度審訴字第566號
公  訴  人  臺灣士林地方法院檢察署檢察官
被      告  甲○○
上列被告因違反毒品危害防制條例案件，經檢察官提起公訴（99
年度毒偵字第1216號），被告於準備程序中就被訴事實為有罪陳
述，本院合議庭裁定由受命法官獨任改依簡式審判程序審理，並
判決如下：
    主  文
甲○○施用第一級毒品，累犯，處有期徒刑壹拾月，扣案之注射
針筒貳支均沒收。又施用第二級毒品，累犯，處有期徒刑柒月，
扣案之第二級毒品甲基安非他命（驗餘淨重零點伍貳肆捌公克）
沒收銷燬，而包裝該甲基安非他命之塑膠包裝袋壹個及吸食器壹
組均沒收。應執行有期徒刑壹年參月，第二級毒品甲基安非他命
（驗餘淨重零點伍貳肆捌公克）沒收銷燬，而包裝該甲基安非他
命之塑膠包裝袋壹個、吸食器壹組及注射針筒貳支均沒收。
    事實及理由
一、本件犯罪事實及證據除引用起訴書之記載（如附件起訴書，
    ）外，另更正並補充：(一)犯罪事實部分：甲○○前因施用毒
    品案件，經臺灣基隆地方法院以89年度毒聲字第369 號裁定
    送觀察、勒戒後，認無繼續施用毒品之傾向，於民國89年4
    月7 日釋放出所，並由臺灣基隆地方法院檢察署檢察官以89
    年度毒偵字第357 號、第1002號為不起訴處分確定。又因施
    用第一、二級毒品案件，經臺灣基隆地方法院以91年度毒聲
    字第270 號裁定送觀察、勒戒後，認有繼續施用毒品之傾向
    ，乃由同法院以91年度毒聲字第634 號裁定令入戒治處所施
    以強制戒治，嗣經同法院以92年度毒聲字第16號裁定停止戒
    治，所餘戒治期間付保護管束，於92年2 月7 日出所，迄92
    年7 月1 日保護管束期滿未經撤銷，視為執行完畢；刑責部
    分經同法院以91年度訴字第355 號判決處有期徒刑7 月、4
    月，應執行有期徒刑9 月確定，於93年4 月4 日縮刑期滿執
    行完畢。再因施用第一、二級毒品案件，經臺灣基隆地方法
    院以94年度訴字第932 號判決處有期徒刑8 月、5 月，應執
    行有期徒刑11月確定；復因施用第一、二級毒品案件，經同
    上法院以95年度訴字第162 號判決處有期徒刑9 月、6 月，
    應執行有期徒刑1 年1 月，並經同上法院以96年度聲減字第
    465 號裁定減為有期徒刑4 月又15日、3 月，應執行有期徒
    刑7 月又15日確定，並與上開有期徒刑11月部分接續執行，
    於96年10月8 日縮刑期滿執行完畢。詎甲○○仍不知悔改，
    於前開強制戒治執行完畢釋放後5 年內，又為上揭施用毒品
    犯行，經法院判決確定後，復基於施用第一級毒品海洛因及
    第二級毒品甲基安非他命之犯意，於99年5 月27日凌晨零時
    許，在基隆市○○區○○路附近墓地，先以將甲基安非他命
    置於吸食器內吸食之方式，施用第二級毒品甲基安非他命1
    次，再以針筒注射方式，施用第一級毒品海洛因1 次。(二)被
    告於本院準備程序及審理時自白施用上開第一級、第二級毒
    品之犯罪事實，核與起訴書所載證據相符，足見被告自白與
    事實相符，本件事證明確，被告犯行洵堪認定，應依法論科
    。
二、核被告2 次所為，分別係犯毒品危害防制條例第10條第1 項
    施用第一級毒品罪及同條第2 項施用第二級毒品罪。被告於
    施用第一級毒品海洛因及第二級毒品甲基安非他命前後持有
    之低度行為為施用之高度行為所吸收，均不另論罪。又被告
    所犯上開2 罪，犯意個別，應分論併罰。再被告有上述前科
    執行情形，此有臺灣高等法院被告前案紀錄表在卷可佐，其
    於前案有期徒刑執行完畢後，5 年內故意再犯有期徒刑以上
    之本罪，為累犯，均應依法加重其刑。爰審酌被告曾因施用
    毒品犯行而送觀察、勒戒及強制戒治，仍不知悛悔，復再施
    用毒品，然被告係傷害自身健康，所生危害非鉅，犯後於本
    院審理中坦承犯行，態度尚稱良好，並其品行、智識程度、
    生活狀況等一切情狀，分別量處如主文所示之刑，並定其應
    執行之刑，以資懲儆。
三、扣案之第二級毒品甲基安非他命（毛重0.725 公克，淨重0.
    525 公克，取樣0.0002公克，餘重0.5248公克）為違禁物，
    應依毒品危害防制條例第18條第1 項前段宣告沒收銷燬，而
    包裝該甲基安非他命之塑膠包裝袋1 個、甲基安非他命吸食
    器1 組及注射針筒2 支均為被告所有供施用毒品犯罪所用或
    預備施用之物，業據其於本院審理中供承明確，均依法宣告
    沒收。
據上論斷，依刑事訴訟法第273 條之1 第1 項、第299 條第1 項
前段、第310 條之2 、第454 條，毒品危害防制條例第10條第1
項、第2 項、第18條第1 項前段，刑法第11條、第47條第1 項、
第51條第5 款、第38條第1 項第2 款，判決如主文。
本案經檢察官彭康凡到庭執行職務。
中    華    民    國    99    年    8     月    5     日
                  刑事第一庭法  官  雷雯華
以上正本證明與原本無異。
如不服本判決，應於收受判決後10日內向本院提出上訴書狀，並
應敘述具體理由。其未敘述上訴理由者，應於上訴期間屆滿後20
日內向本院補提理由書 (均須按他造當事人之人數附繕本)「 切
勿逕送上級法院」。
                            書記官  陳映羽
中    華    民    國    99    年    8     月    5     日
附錄本案論罪科刑法條之依據：
毒品危害防制條例第10條
施用第一級毒品者，處6 月以上5 年以下有期徒刑。
施用第二級毒品者，處3 年以下有期徒刑。

司法院資訊處製作；財團法人民間司法改革基金會備份。
